臺灣雲林地方法院民事判決　　　　　　　　94年度婚字第25號
原　　　告　甲○○
訴訟代理人　葉榮棠律師
被　　　告　乙○○
上列當事人間請求離婚事件，本院於94年3 月29日言詞辯論終結
，判決如下：
    主  文
原告之訴駁回。
訴訟費用由原告負擔。
　　事實及理由
甲、兩造之主張:
一、原告主張：
  (一)、兩造於民國67年10月21日結婚，育有張家銘、張家綾、張
      家慈及張家珮一男三女。惟被告嗜酒如命，浪費成習，非
      但未給付生活費，養家活口，且每於酒後亂性，長期辱罵
      原告，暴力摔擲傢俱，甚至要女兒不要寫功課，外出幫其
      買酒。原告努力工作持家，尚需應付被告百般需索，稍有
      手頭不便，無法供應時，即受被告辱罵、摔東西，致原告
      精神上受盡折磨; 且被告外遇不斷，甚且帶女人回家，完
      全不尊重原告的感受; 再者，原告中風開刀二次，被告非
      但不加照顧，反而一直糟踏原告，於原告頭部開刀第三天
      ，即強塞辣椒給原告吃; 又趁原告及子女睡眠中，數次開
      瓦斯，致危及原告及子女生命安全，被告所為已使原告受
      有不堪同居之虐待。
  (二)、另原告因中風二次開刀，為中度肢障，已喪失工作能力，
      被告非但不聞不問，反而於三、四年前即遺棄原告，並對
      原告說原告已無法賺錢了，患難夫妻各自飛等語，並於93
      年11月21日返家與原告簽立離婚協議書，顯見被告有惡意
      遺棄原告在繼續狀態中之離婚事由。
  (三)、退步而言，原告已對被告提起離婚訴訟，兩造間之感情破
      裂，難以復合，亦有難以維持婚姻之重大事由，爰依民法
      第1052條第1 項第3 款、第5 款及同法條第2 項規定，請
      求判決與被告離婚等語。
      並聲明:(1)准原告與被告離婚;(2)訴訟費用由被告負擔。
二、被告則以：原告所訴不是事實，被告都有拿錢回家，且被告
    在這三、四年來都住在家裡，是被告在去（93）年11、2 月
    間，從挖土機上掉下來受傷，後來才去台北工作，因此才比
    較少回家，但也都有拿錢回家; 被告也沒有外遇或帶女人回
    家; 也沒有開瓦斯的事，雖然曾經摔東西，那是因為小孩要
    吃東西，原告不煮給小孩吃，被告煮著就一時生氣，才把東
    西摔掉; 且原告頭部開刀只有一次，並非二次，原告手術期
    間，也是被告在醫院照顧她，並沒不照顧原告或強塞辣椒給
    的事，是原告頭部開刀後會胡思亂想，且耳根軟，會聽別人
    亂說話; 至於離婚協議書，是被告要去台北時，被原告逼迫
    ，不得已的情況下才簽的，原告所說都不是事實等語，並聲
    明如主文所示。
乙、得心證之理由：
一、原告主張兩造於上開期日結婚，並育有上開子女四人乙節，
    為被告所是認，並有證人即兩造之子女張家銘、張家佩之證
    詞可參，且原告提出之
二、然原告主張被告嗜酒如命，浪費成習，未給付生活費用養家
    活口，且長期辱罵原告，摔擲傢俱，並有外遇，帶女人回家
    ，於原告頭部開刀第三天，即強塞辣椒至原告嘴吧，及趁原
    告及子女睡眠中，開瓦斯，致危及原告及子女生命安全等情
    ，為被告所否認。經查:
  (一)、雖證人張家佩證稱: 被告長期不在家，且未拿錢回家，只
      會回家向他們拿錢，及被告有外遇云云。然與證人張家銘
      所證情節不符。而證人張家佩所證內容含糊，且於本院訊
      問時多避重就輕，不願針對問題回答，再者，其因為曾經
      接到莫名其妙的電話，即證稱被告有外遇云云，更是證人
      臆測之詞，不足採信。
  (二)、況且，證人即原告之妹林麗華亦證稱不知被告有無回家及
      有無外遇等語。如原告所訴屬實，證人與原告為姊妹關係
      ，且均從事美髮行業，並同住在雲林縣，且原告並常到證
      人住處，二人關係密切等情，業據原告與證人陳述明確。
      上開情事如係屬實，證人豈有不知之理，因此原告上開所
      述，與事實是否相符，已有可疑。
  (三)、且原告主張被告於其頭部開刀第三天，即強塞辣椒給原告
      吃，並趁原告及子女睡眠中開瓦斯，致危及原告及子女生
      命安全云云。原告未提出任何證據以實其說，難認屬實。
  (四)、至於原告主張被告甚至要女兒不要寫功課，外出幫其買酒
      云云。亦未據原告提出證據以實其說，已難信屬實。況且
      ，縱認其上開主張屬實，依一般社會生活之經驗，買酒只
      是偶爾為之，亦不可能一天到晚叫女兒去買酒。
  (五)、從而，並無證據足以證明原告所主張其受被告不堪同居之
      虐待屬實。原告依上開事由，請求與被告離婚，為無理由
      ，不予准許。
三、又原告主張其因中風頭部開刀，已呈中度肢障，已喪失工作
    能力，及被告於93年11月21日在離婚協議書上簽名等情，雖
    為被告所不爭執，並有原告提出之診斷證明書、中華民國身
    心障礙手冊各一件影本，及有被告簽名之離婚協議書一件在
    卷可證，足信屬實。
四、然原告主張其頭部開刀二次，在開刀期間被告非但不聞不問
    ，反而於三、四年前即遺棄原告，並對原告說原告已無法賺
    錢了，患難夫妻各自飛等語，有惡意遺棄原告在繼續狀態中
    之離婚事由云云; 則為被告所否認，並辯稱: 原告只開刀一
    次，且開刀期間是被告在醫院照顧，另三、四年來被告均在
    家，只是於93年11、2 月間因工作受傷，才改到台北工作，
    惟亦有匯錢回家給原告，至於離婚協議書，則是原告逼被告
    簽名的，並非被告自願等語。經查:
  (一)、雖證人張家佩附和原告上開主張，然其證述不足採信，已
      如上述。
  (二)、而被告所辯上開事實，業據證人張家銘證述屬實，且有被
      告提出之匯款單二紙在卷可按，足信屬實。
  (三)、且依原告所提出上開離婚議書上，原告部分已填寫其年籍
      、
      名，並無年籍及
      證人及日期欄均空白等情節以觀，足見被告上開簽名是出
      於無奈與敷衍，因此，被告辯稱其係由於原告逼迫，不得
      才簽名，並非其願意離婚云云，足以採信。
  (四)、從而，原告主張被告有惡意遺棄原告在繼續狀態中之離婚
      事由云云，亦難信屬實。原告依上開事由，請求與被告離
      婚，亦無理由，應予駁回。
五、另被告所辯原告頭部開刀後會胡思亂想，且耳根軟，會聽別
    人亂說話乙節，從原告所提出全民健康保險重大傷病免自行
    部份負擔證明卡影本一紙上，其重大傷病病名載為「器質性
    精神病」來看，應足採信。
六、又夫妻間是否有難以維持婚姻之重大事由，應依社會通常之
    概念來衡準，並非僅以夫妻之一方提出離婚訴訟即謂已符合
    上開離婚事由; 否則，即會產生只要夫妻之一方提出離婚訴
    訟，即均應予以准許之荒謬結果，其不合理處甚為明顯。況
    且，依民法第1052條第2 項規定，縱然夫妻間有難以維持婚
    姻之重大事由，但其事由應由夫妻之一方負責者，亦僅他方
    得請求離婚。本件兩造間尚難認有何應由被告負責，而難以
    維持婚姻之重大事由。因此，原告依上開規定，請求與被告
    離婚，亦難認有理由。
丙、結論：本件原告之訴為無理由，依民事訴訟法第78條，判決
    如主文。
中　　華　　民　　國　　94　　年　　4 　　月　　12　　日
                  家事法庭    法　官　黃一馨
以上正本係照原本作成
中　　華　　民　　國　　94　　年　　4 　　月　　12　　日
                              書記官  王立梅
